# Reunião 06 - 22.09.2023

## Local

Reunião realizada no Microsoft Teams.

## Participantes

* [Gabriel da Silva Rosa](https://github.com/gabrielrosa09)
* [Gabriel Pessoa Zaranza](https://github.com/GZaranza)
* [Izabella Alves Pereira](https://github.com/izabellaalves)
* [Lucas De Oliveira Dias Marques Ferreira](https://github.com/LucasOliveiraDiasMarquesFerreira)

* [Lucas Victor Ferreira de Araújo](https://github.com/Lucas13032003)
* [Zenilda Pedrosa Vieira](https://github.com/zenildavieira)
  
## Início e término

Na tabela 1 consta o horário de início e o horário de término previsto da reunião, assim como o que horário que foi efetivamente realizado.

<div align="center">
<font size="3"><p style="text-align: center"><b>Tabela 1 - Horários.</b></p></font>
</div>

|               | Hora de Início   | Hora de Término   |
| ------------- | :--------------: | :---------------: |
| Previsto      |      20:00       |      21:30        |
| Realizado     |      20:15       |      22:02        |

<div align="center">
<font size="3"><p style="text-align: center"><b>Fonte:</b> [Gabriel da Silva Rosa](https://github.com/gabrielrosa09).</p></font>
</div>

## Pauta

* Definir o que cada um irá realizar em IHC e Requisitos
* Definir o questionário e as perguntas.
* Definir a data de apresentação de IHC.

## Atividades

* Apresentação de IHC
A apresentação de IHC será na quarta-feira dia 27/09/2023.

* Perfil do Usuário
Será realizado um questionário para RQS. Cada um deverá trazer 10 respostas no mínimo até Segunda (25/09). O roteiro de perguntas deverá ser realizado pelo [Gabriel Pessoa Zaranza](https://github.com/GZaranza).

* Personas
Deverá ser realizado um documento com persona primária, secundária, terciária e anti-persona. Este documento deverá ser realizado por [Lucas De Oliveira Dias Marques Ferreira](https://github.com/LucasOliveiraDiasMarquesFerreira) e [Lucas Victor Ferreira de Araújo](https://github.com/Lucas13032003).

* Na figura 1 encontram-se as atividades definidas para a segunda entrega de requisitos e os responsáveis por cada uma delas.

<div align="center">
<font size="3"><p style="text-align: center"><b>Figura 1 - Atividades a serem desenvolvidas.</b></p></font>
</div>

![Atribuições de IHC e Requisitos](/docs/imagens/atas/atribuicoes_ihc_req.png)

<div align="center">
<font size="3"><p style="text-align: center"><b>Fonte:</b> [Gabriel da Silva Rosa](https://github.com/gabrielrosa09).</p></font>
</div>

## Atividades de correções em Requisitos

Na tabela 2 encontram-se as atividades de correção dos artefatos da Entrega 1 e os responsáveis por cada uma delas.

<div align="center">
<font size="3"><p style="text-align: center"><b>Tabela 2 - Atividades de correção dos artefatos da Entrega 1.</b></p></font>
</div>

|Atividade|Responsável|
|---------|-----------|
|Alterar nome do repositório|[Zenilda Pedrosa Vieira](https://github.com/zenildavieira)|
|Escrever o documento "Novo aplicativo escolhido" |[Gabriel Pessoa Zaranza](https://github.com/GZaranza)|
|Editar o documento de ferramentas|[Lucas De Oliveira Dias Marques Ferreira](https://github.com/LucasOliveiraDiasMarquesFerreira) |  
|Trocar Heatmap|[Gabriel da Silva Rosa](https://github.com/gabrielrosa09)|  
|Fazer Rich Picture (RP) EconomiaDF|[Lucas Victor Ferreira de Araújo](https://github.com/Lucas13032003)|
|Atualizar gitpage|[Izabella Alves Pereira](https://github.com/izabellaalves)|
|Editar Readme|[Gabriel da Silva Rosa](https://github.com/gabrielrosa09)|
|Editar RPs em imagens e links de cada RP dos apps avalaliados no documento lista-apps-avaliados|[Lucas Ribeiro de Souza](https://github.com/lucassouzs)|
|Padronizar Histórico de Versões, todos começando com 1.0|[Zenilda Pedrosa Vieira](https://github.com/zenildavieira)|

<div align="center">
<font size="3"><p style="text-align: center"><b>Fonte:</b> [Gabriel da Silva Rosa](https://github.com/gabrielrosa09).</p></font>
</div>

## Conclusão

Em conclusão, a pauta define claramente as tarefas a serem realizadas e à definição de requisitos para o projeto. Ela também estabelece prazos e responsáveis, o que é fundamental para garantir a organização e o cumprimento das atividades.

## Link da Gravação

[Requisitos - Reunião 06](https://youtu.be/4LBz7hHEZL8)

## Histórico de Versão

|Versão|Data|Descrição|Autor|Revisor|
|:----:|----|---------|:-----:|:-------:|
|`1.0`|21/09/2023|Criação do documento|[Gabriel da Silva Rosa](https://github.com/gabrielrosa09)|[Zenilda Pedrosa Vieira](https://github.com/zenildavieira)|
|`1.1`|29/09/2023|Adição do link da reunião|[Lucas Ribeiro de Souza](https://github.com/lucassouzs)|[Zenilda Pedrosa Vieira](https://github.com/zenildavieira)|
|`1.2`|08/10/2023| Revisão e Padronização | [Zenilda Pedrosa Vieira](https://github.com/zenildavieira) | - |
