# Reunião 11 - 18.10.2023

## Local

Reunião realizada no Microsoft Teams.

## Participantes

* [Gabriel Rosa](https://github.com/gabrielrosa09)
* [Lucas De Oliveira](https://github.com/LucasOliveiraDiasMarquesFerreira)
* [Lucas Ribeiro](https://github.com/lucassouzs)
* [Lucas Víctor](https://github.com/Lucas13032003)
* [Zenilda Vieira](https://github.com/zenildavieira)

## Início e término

Na tabela 1 consta o horário de início e o horário de término previsto da reunião, assim como o horário que foi efetivamente realizado.

<div align="center">
<font size="3"><p style="text-align: center"><b>Tabela 1 - Horários.</b></p></font>
</div>

|               | Hora de Início   | Hora de Término   |
| ------------- | :--------------: | :---------------: |
| Previsto      |      20:00       |      20:45        |
| Realizado     |      20:13       |      21:06        |

<div align="center">
<font size="3"><p style="text-align: center"><b>Fonte:</b> <a href="https://github.com/lucassouzs">Lucas Ribeiro</a>, 2023</p></font>
</div>

## Pauta

* Analisar as observações feitas pelo monitor sobre a Entrega 2;
* Distribuir as issues criadas com base nas observações feitas pelo monitor;
* Ajudar em dúvidas dos integrantes sobre as entregas.

<div align="center">
<font size="3"><p style="text-align: center"><b>Tabela 2 - Atividade a ser desenvolvida. Fonte:</b> </font>
</div>

| Atividades       | Responsável   |
| ---------------- | ------------- |
|Conferir se o histórico de versão está padronizado.|[Lucas De Oliveira](https://github.com/LucasOliveiraDiasMarquesFerreira)|
|Publicar o video da apresentação 2 e criar o documento da apresentação 2|[Lucas Ribeiro](https://github.com/lucassouzs)|
|Conferir as referências bibliográficas e/ou bibliografia nos artefatos: Grupo de foco, 100$ e Personas|[Gabriel Rosa](https://github.com/gabrielrosa09), [Lucas Ribeiro](https://github.com/lucassouzs), [Lucas Víctor](https://github.com/Lucas13032003)|
|Deixar explícito qual foi definido o perfil de usuário e colocar o texto de conclusão do mesmo|[Gabriel Zaranza](https://github.com/GZaranza)|
|Deixar claro como as personas foram definidas|[Lucas De Oliveira](https://github.com/LucasOliveiraDiasMarquesFerreira), [Lucas Víctor](https://github.com/Lucas13032003)|
|Colocar o horário no qual foi realizado o brainstorming e a observação, e documentar o cronograma na instrospecção|[Gabriel Zaranza](https://github.com/GZaranza), [Lucas Víctor](https://github.com/Lucas13032003), [Izabella Alves](https://github.com/izabellaalves)|
|Colocar o cronograma dentro do In or Out|[Lucas De Oliveira](https://github.com/LucasOliveiraDiasMarquesFerreira)|

<div align="center">
<font size="3"><p style="text-align: center"><b>Fonte:</b> <a href="https://github.com/lucassouzs">Lucas Ribeiro</a>, 2023</p></font>
</div>

## Conclusão

Foram distribuidas as atividades para cada integrante do grupo.

## Link da Gravação

[Requisitos - Reunião 11](https://youtu.be/sGUjagrCR9w)

## Histórico de Versão

| Versão | Data | Descrição | Autor | Revisor |
| :----: | ---- | --------- | ----- | ------- |
| `1.0`  |18/10/2023| Criação da ata de reunião | [Lucas Ribeiro](https://github.com/lucassouzs) | [Zenilda Vieira](https://github.com/zenildavieira) |
| `1.1`  |20/10/2023| Conclusão da ata de reunião | [Lucas Ribeiro](https://github.com/lucassouzs) | [Zenilda Vieira](https://github.com/zenildavieira) |
| `1.2`  |21/10/2023| Adição do link de reunião | [Lucas Ribeiro](https://github.com/lucassouzs) | [Zenilda Vieira](https://github.com/zenildavieira) |
