# Reunião 01 - 31.08.2023

## Local

Reunião realizada no Microsoft Teams.

## Participantes

* [Gabriel da Silva Rosa](https://github.com/gabrielrosa09)
* [Gabriel Pessoa Zaranza](https://github.com/GZaranza)
* [Izabella Alves Pereira](https://github.com/izabellaalves)

* [Lucas Ribeiro de Souza](https://github.com/lucassouzs)
* [Lucas Victor Ferreira de Araújo](https://github.com/Lucas13032003)
* [Zenilda Pedrosa Vieira](https://github.com/zenildavieira)

## Início e término

Na tabela 1 consta o horário de início e o horário de término previsto da reunião, assim como o que horário que foi efetivamente realizado.

<div align="center">

|               | Hora de Início   | Hora de Término   |
| ------------- | :--------------: | :---------------: |
| Previsto      |      20:00       |      20:30        |
| Realizado     |      20:18       |      20:51        |

<font size="3"><p style="text-align: center"><b>Tabela 1 - Horários.</b></p></font>
<font size="3"><p style="text-align: center"><b>Fonte:</b> [Lucas Ribeiro de Souza](https://github.com/lucassouzs).</p></font>

</div>

## Pauta

* Definir horário das reuniões;
* Definir um "líder" que ajudará a organizar o projeto;
* Definir a tarefa da primeira semana de trabalho.

## Atividades

Na tabela 2 encontra-se a atividade definida e todos os integrantes do grupo como responsáveis por ela.

<div align="center">

| Atividades       | Responsável   |
| ---------------- | ------------- |
|Procurar e trazer um aplicativo para a próxima reunião que será no dia 05.09.2023, próxima terça-feira | [Gabriel da Silva Rosa](https://github.com/gabrielrosa09)  <br>  [Gabriel Pessoa Zaranza](https://github.com/GZaranza) <br>  [Izabella Alves Pereira](https://github.com/izabellaalves) <br>  [Lucas Ribeiro de Souza](https://github.com/lucassouzs) <br>  [Lucas Victor Ferreira de Araújo](https://github.com/Lucas13032003) <br> [Lucas de Oliveira Dias Marques Ferreira](https://github.com/LucasOliveiraDiasMarquesFerreira) <br> [Zenilda Pedrosa Vieira](https://github.com/zenildavieira)  |

<font size="3"><p style="text-align: center"><b>Tabela 2 - Atividade a ser desenvolvida.</b></p></font>
<font size="3"><p style="text-align: center"><b>Fonte:</b> [Lucas Ribeiro de Souza](https://github.com/lucassouzs).</p></font>

</div>

## Conclusão

Foi acordado que as reuniões serão em formato de sprints, com abertura nas quintas-feiras às 20:00, e fechamento no mesmo horário, após 1 semana, com uma reunião de acompanhamento nas ferças-feiras às 20:00. Por fim, as atividades para a primeira entrega foram traçadas e divididas entre o grupo e o "líder" escolhido que ajudará na organização do projeto  foi [Zenilda Pedrosa Vieira](https://github.com/zenildavieira).

## Link da Gravação

[Requisitos - Reunião 01](https://youtu.be/UXNNalX0UEM)

## Histórico de Versão

| Versão | Data | Descrição | Autor | Revisor |
| :----: | ---- | --------- | ----- | ------- |
| `1.0`  |31/08/2023| Criação da ata de reunião | [Lucas Ribeiro de Souza](https://github.com/lucassouzs) |[Gabriel da Silva Rosa](https://github.com/gabrielrosa09)  <br>  [Gabriel Pessoa Zaranza](https://github.com/GZaranza) <br>  [Izabella Alves Pereira](https://github.com/izabellaalves) <br>  [Lucas Ribeiro de Souza](https://github.com/lucassouzs) <br>  [Lucas Victor Ferreira de Araújo](https://github.com/Lucas13032003) <br> [Zenilda Pedrosa Vieira](https://github.com/zenildavieira) |
| `1.1` |14/09/2023| Adição do link da Reunião | [Lucas Ribeiro  de Souza](https://github.com/lucassouzs) | [Lucas de Oliveira Dias Marques Ferreira](https://github.com/LucasOliveiraDiasMarquesFerreira) |
| `1.2` |08/10/2023| Revisão e Padronização | [Zenilda Pedrosa Vieira](https://github.com/zenildavieira) | - |
