# Reunião 03 - 13.09.2023

## Local

Reunião realizada no Microsoft Teams.

## Participantes

* [Gabriel Rosa](https://github.com/gabrielrosa09)
* [Gabriel Zaranza](https://github.com/GZaranza)
* [Izabella Alves](https://github.com/izabellaalves)
* [Lucas De Oliveira](https://github.com/LucasOliveiraDiasMarquesFerreira)
* [Lucas Ribeiro](https://github.com/lucassouzs)
* [Lucas Víctor](https://github.com/Lucas13032003)
* [Zenilda Vieira](https://github.com/zenildavieira)
  
## Início e término

Na tabela 1 consta o horário de início e o horário de término previsto da reunião, assim como o horário que foi efetivamente realizado.

<div align="center">
<font size="3"><p style="text-align: center"><b>Tabela 1 - Horários.</b></p></font>
</div>

|               | Hora de Início   | Hora de Término   |
| ------------- | :--------------: | :---------------: |
| Previsto      |      20:45       |      21:35        |
| Realizado     |      20:38h      |      21:11        |

<div align="center">
<font size="3"><p style="text-align: center"><b>Fonte:</b> <a href="https://github.com/izabellaalves">Izabella Alves</a>, 2023</p></font>
</div>

## Pauta

* Verificar e validar a construção dos artefatos produzidos para que a gravação possa acontecer na sexta-feira (15/09/2023).

## Atividades

Na tabela 2 encontram-se as atividades definidas e os responsáveis por cada uma delas.

<div align="center">
<font size="3"><p style="text-align: center"><b>Tabela 2 - Atividades.</b></p></font>
</div>

|Tarefa                |Responsável                  |
|----------------------|-----------------------------|
|Continuar trabalhando no cronograma|[Gabriel Rosa](https://github.com/gabrielrosa09)|
|Continuar trabalhando no rich picture e perguntar ao professor/monitor se está correto|[Gabriel Zaranza](https://github.com/GZaranza)                  |
|Atualizar gitpages|[Izabella Alves](https://github.com/izabellaalves)                  |
|Continuar trabalhando nas ferramentas|[Lucas De Oliveira](https://github.com/LucasOliveiraDiasMarquesFerreira) |
|Continuar trabalhando no rich picture e perguntar ao professor/monitor se está correto|[Lucas Ribeiro](https://github.com/lucassouzs)                  |
|Continuar trabalhando no rich picture e perguntar ao professor/monitor se está correto|[Lucas Víctor](https://github.com/Lucas13032003)        |
|Continuar trabalhando no cronograma|[Zenilda Vieira](https://github.com/zenildavieira)                  |

<div align="center">
<font size="3"><p style="text-align: center"><b>Fonte:</b> <a href="https://github.com/izabellaalves">Izabella Alves</a>, 2023</p></font>
</div>

## Conclusão

Os artefatos produzidos foram verificados pelo grupo e antes da gravação da apresentação precisam passar por algumas mudanças, estas mudanças serão realizadas até quinta-feira (14/09/2023) e então o grupo estará pronto para gravar a primeira apresentação.

## Link da Gravação

No vídeo 1 encontra-se a gravação da reunião.

<p style="text-align: center"><a href="https://youtu.be/S9Gixpjzoy0" target="blanket"><b>Vídeo 1:</b> Requisitos - Reunião 03</a></p>

<iframe width="560" height="315" src="https://www.youtube.com/embed/S9Gixpjzoy0" title="Apresentação 1" frameborder="0" allow="accelerometer; autoplay; clipboard-write; encrypted-media; gyroscope; picture-in-picture; web-share" allowfullscreen></iframe>

<font size="3"><p style="text-align: center"><b>Fonte:</b> <a href="https://github.com/lucassouzs">Lucas Ribeiro</a>, 2023</p></font>
</div >

## Histórico de Versão

|Versão|Data|Descrição|Autor|Revisor|
|:----:|----|---------|:-----:|:-------:|
|`1.0`|13/09/2023|Criação do documento|[Izabella Alves](https://github.com/izabellaalves)|[Lucas Víctor](https://github.com/Lucas13032003)|
|`1.1`|14/09/2023|Adição do link da Reunião|[Lucas Ribeiro](https://github.com/lucassouzs)|[Lucas De Oliveira](https://github.com/LucasOliveiraDiasMarquesFerreira)|
|`1.2`|08/10/2023| Revisão e Padronização | [Zenilda Vieira](https://github.com/zenildavieira) | - (revisão não precisa de revisor) |
