# Reunião 04 - 15.09.2023

Reunião realizada no Microsoft Teams.

## Participantes

* [Gabriel da Silva Rosa](https://github.com/gabrielrosa09)        
* [Gabriel Pessoa Zaranza](https://github.com/GZaranza)         
* [Izabella Alves Pereira](https://github.com/izabellaalves)
* [Lucas De Oliveira Dias Marques Ferreira](https://github.com/LucasOliveiraDiasMarquesFerreira)     
* [Lucas Ribeiro de Souza](https://github.com/lucassouzs)         
* [Lucas Victor Ferreira de Araújo](https://github.com/Lucas13032003)
* [Zenilda Pedrosa Vieira](https://github.com/zenildavieira)        
  
## Início e término

|	             |Hora de Início  |Hora de Término  |
|--------------|:--------------:|:---------------:|
|Previsto:     |     20h      |      20:30      |
|Realizado:    |     20h      |      20:41     |

## Pauta

- Verificar a qualidade dos artefatos produzidos;
- Definir a ordem de apresentação;
- Gravar a primeira apresentação.

## Tarefas

|Tarefa                                          |Responsável                    |
|------------------------------------------------|:-----------------------------:|
|Revisar documento feito para a apresentação|[Gabriel da Silva Rosa](https://github.com/gabrielrosa09)                     |
|Revisar documento feito para a apresentação|[Gabriel Pessoa Zaranza](https://github.com/GZaranza)                   |
|Revisar documento feito para a apresentação|[Izabella Alves Pereira](https://github.com/izabellaalves)                  |
|Revisar documento feito para a apresentação|[Lucas De Oliveira Dias Marques Ferreira](https://github.com/LucasOliveiraDiasMarquesFerreira)  |
|Revisar documento feito para a apresentação|[Lucas Ribeiro de Souza](https://github.com/lucassouzs)                   |
|Revisar documento feito para a apresentação|[Lucas Victor Ferreira de Araújo](https://github.com/Lucas13032003)         |
|Revisar documento feito para a apresentação|[Zenilda Pedrosa Vieira](https://github.com/zenildavieira)                   |


*Tabela 1 - Atividades a serem desenvolvidas.*

## Conclusão

Todos os documentos e artefatos feito para as apresentações foram revisadas por todos os membros do grupo e preparados para a gravação da primeira apresentação do grupo.

## Link da Gravação

[Requisitos - Reunião 4](https://youtu.be/ZkA1xQYww2M)

## Histórico de Versão

|Versão|Data|Descrição|Autor|Revisor|
|:----:|----|---------|-----|:-------:|
|`1.0`|15/09/2023|Criação do documento|[Lucas de Oliveira](https://github.com/LucasOliveiraDiasMarquesFerreira)|[Lucas Ribeiro](https://github.com/lucassouzs)|
|`1.1`|19/09/2023|Adição do link da Reunião|[Lucas Ribeiro de Souza](https://github.com/lucassouzs)|[Izabella Alves Pereira](https://github.com/izabellaalves)|
